臺灣高雄地方法院民事判決
111年度雄簡字第1427號
原      告  侯英慧  
訴訟代理人  李俊賢律師
            湯雅竣律師
            林妤楨律師
被      告  蕭靜婷  

訴訟代理人  陳廷瑋律師
            鄭猷耀律師
            吳鎧任律師
上列當事人間履行和解契約事件，於民國111年9月7日言詞辯論
終結，本院判決如下：
    主    文
原告之訴及假執行聲請均駁回。
訴訟費用新臺幣伍仟肆佰元由原告負擔。
    事實及理由
一、原告主張：原告與訴外人陳螢瑾原為配偶，於婚姻關係存續
    中因被告與陳螢瑾發生不正當男女關係，導致原告與陳螢瑾
    離婚，原告得悉上情，向被告表明將對被告侵害配偶權行為
    提起民事訴訟，被告自知理虧遂與原告於民國110年8月31簽
    署和解協議書（下稱系爭和解書），被告除於系爭和解書第
    1條及第2條承認確實有侵害原告配偶外，亦同意給付原告新
    臺幣（下同）45萬元作為損害賠償，並簽發相同金額之本票
    ，雙方更於系爭和解書第4條約定，雙方應就系爭和解書內
    容保密，不得告知任何第三人，違者需賠償50萬元違約金，
    詎料，被告於簽署系爭和解書後，竟將系爭和解書內容告知
    陳螢瑾，並要求陳螢瑾替其給付，導致陳螢瑾不斷詢問原告
    ，被告是否將45萬元給付原告，並稱擬替被告支付45萬元。
    甚者，陳螢瑾為替被告取回本票，竟於110年9月5日與原告
    相約見面，陳螢瑾誤以為原告將本票置於包包內，為搶奪本
    票，便使用不法腕力，使原告不及抗拒，還強加奪取原告之
    包包，並於拉扯中請原告受傷，嗣後陳螢瑾向原告表示遭原
    告欺騙，誤以為110年9月5日當天原告會攜帶本票赴約，若
    非被告於簽署系爭和解書後違反保密義務，陳螢瑾當不可能
    知悉系爭和解書內容及本票乙事，更遑論自願為被告支付和
    解賠償金，故被告顯已違反系爭和解書第4條約定，爰依系
    爭和解書請求被告給付原告50萬元等語。並聲明：㈠被告應
    給付原告50萬元，及自起訴狀送達翌日起至清償日止，按週
    年利率百分之5計算之利息；㈡訴訟費用由被告負擔。㈢願供
    擔保請准宣告假執行。
二、被告則以：本案原告迄今未提出任何證據以實其說，且參酌
    原告與陳螢瑾之對話紀錄，可知悉自始至終即係原告與陳螢
    瑾自行談及系爭和解書，被告根本未曾將簽立系爭和解書一
    事告知任何人，況參以上開對話紀錄亦載明，陳螢瑾向原告
    表示：「然後你說要把騙蕭靜婷簽的本票跟和解書拿給我，
    為什麼我都已經給你錢了，你還要這樣出爾反爾不給我」等
    語，益徵原告自行向陳螢瑾表示欲交付系爭和解書及本票，
    作為陳螢瑾給付贍養費之交換條件，陳螢瑾始知悉兩造簽立
    系爭和解書及其內容，故被告並無違反系爭和解書之情事等
    語，茲為抗辯。並聲明：原告之訴駁回。
三、得心證之理由：
  ㈠原告主張，兩造間簽立系爭和解書，並於前開和解書第4條約
    定保密條款，約定雙方不得將本事件及本協議書內容告知第
    三人，違反者需賠償他方50萬元等情，業據原告系爭和解書
    為證（本院卷第15頁），復為被告所不爭執，堪信為真。
  ㈡原告再主張，被告將系爭和解書簽訂一事及內容告知陳螢瑾
    ，違反第4條保密約定，應賠償50萬元乙節，則為被告所否
    認，並以前詞置辯，本院茲論斷如下：
  ⒈按當事人互相表示意思一致者，無論其為明示或默示，契約
    即為成立；和解有使當事人所拋棄之權利消滅，及使當事人
    取得和解契約所訂權利之效力，民法第153 條第1 項及第73
    7 條分別定有明文。又和解契約合法成立，兩造當事人即均
    應受該契約之拘束，縱使一造而受不利益之結果，亦不得事
    後翻異，更就和解前之法律關係再行主張（最高法院19年上
     字第1964號判例可資參照）。是當事人倘就其等間所發生
    之爭執成立和解契約，即應受該和解契約之拘束。是以當事
    人依據和解契約所取得之權利，應以契約所訂明者為限。次
    按當事人主張有利於己之事實者，就其事實有舉證之責任，
    民事訴訟法第277 條前段定有明文。本件因被告侵害原告之
    配偶權，兩造於110年8月31日達成和解，雙方本應受該和解
    契約之拘束。然原告主張被告違反系爭和解書條款第4條之
    保密義務，業為被告所否認，則原告就此有利部分即應負舉
    證之責。
　⒉原告主張，係被告將兩造簽立系爭和解書一事及和解書內容
    告知陳螢瑾，陳螢瑾始向原告屢屢催討系爭和解書及本票，
    並表示為被告支付45萬元，又詢問兩造何時約時間交付款項
    之事等語，並提出原告與陳螢瑾LINE對話紀錄為證（本院卷
    第23-36頁），惟觀之原告與陳螢瑾LINE對話紀錄中，陳螢
    瑾於110年9月6日傳送：「為什麼昨天下午我過去前打給你
    跟你說我要拿25萬，妳說的贍養費實際上是侵害配偶權的錢
    ，然後妳說要把騙蕭靜婷簽的本票跟和解書拿給我，為什麼
    我都已經給你錢了，你還要這樣出爾反爾不給我？」等語給
    原告，由上開「妳說要把騙蕭靜婷簽的本票跟和解書拿給我
    」語意判斷，陳螢瑾應係表達，原告以將系爭和解書及本票
    交付陳螢瑾，作為陳螢瑾給付贍養費之交換條件，再經本院
    職權調取臺灣高雄地方檢察署110年度偵字第25466號卷宗，
    陳螢瑾亦於偵查中自陳：「我們原本有口頭說好我給她這些
    金額，她要把和解書、本票給我，但她沒有給我，所以我就
    拿回來了。當天就是因為這樣有點拉扯，所以她跌倒受傷。
    」等語，經核與陳螢瑾於110年9月6日傳送之訊息內容相符
    ，顯見陳螢瑾獲悉兩造簽立系爭和解書及內容之來由，未必
    僅能從被告一方而得悉，陳螢瑾亦可能從原告處知悉此一事
    ，故難僅以陳螢瑾知悉兩造間簽立系爭和解書、本票，及約
    定被告賠償45萬元之事，遽認係被告違反保密條款。至於原
    告提出兩造之電話錄音（原證8），從原告提出之譯文內容
    觀之，被告並未承認有向陳螢瑾告知系爭和解書之簽訂及內
    容等事，此外原告未提出相關證據以實其說，尚難僅憑其與
    陳螢瑾之對話訊息內容遽謂被告違反系爭和解書之保密條款
     並成就系爭和解書約定之給付違約金條件，是原告所為之
    上開主張，自難信為真實。
四、從而，本件原告請求被告應給付原告50萬元，及自起訴狀送
    達翌日起至清償日止，按週年利率百分之5 計算之利息，為
    無理由，應予駁回。
五、本件事證已臻明確，兩造其餘攻擊、防禦方法及舉證，經本
    院審酌後，認對於判決結果均無影響，爰不一一論述，併此
    敘明。
六、訴訟費用負擔之依據：民事訴訟法第78條。
中　　華　　民　　國　　111 　年　　10 　　月　   5 　日
    　　　　　　　高雄簡易庭　法　官   鄧怡君
以上正本係照原本作成。
如對本判決上訴，須於判決送達後20日內向本院提出上訴狀。如
委任律師提起上訴者，應一併繳納上訴審裁判費。　　　　　　
中　　華　　民　　國　　111 　年　　10　　月　　5 　　日
                              書記官   吳語杰